臺灣彰化地方法院刑事判決　　　　　　　　　　　　　九十年度訴字第一五一號
　　公　訴　人　臺灣彰化地方法院檢察署檢察官
　　被　　　告　甲○○
右列被告因違反毒品危害防制條例案件，經檢察官提起公訴（九十年度毒偵字第三八
二六號），及移送併辦（九十年度毒偵字第四八六二號），本院判決如左：
    主  文
甲○○連續施用第一級毒品，處有期徒刑捌月。
    事  實
一、甲○○前因施用毒品案件，經依本院先後以八十九年度毒聲字第一五九六號及八
    十九年毒聲字第四八六九號裁定送觀察、勒戒後，均認無繼續施用毒品之傾向，
    分別經臺灣彰化地方法院檢察署檢察官於民國八十九年四月十日以八十九年度毒
    偵字第一七二七號，及八十九年十一月十六日以八十九年度毒偵字第四八三三號
    為不起訴處分確定。詎其不知悔改，仍未戒除毒癮，復基於施用第一級毒品海洛
    因之概括犯意，於九十年七月二十日或其前三日之某時及同年十一月三日，在其
    彰化縣社頭鄉社頭村光明巷六二號住處等地，以將第一級毒品海洛因摻入香煙內
    ，點火吸食或其他不明之方式，連續施用第一級毒品海洛因二次。嗣於九十年七
    月二十日十五時三十分許及九十年十一月五日十一時許，至彰化縣警察北斗分局
    接受列管毒品人口調驗作業，始知上情。
二、案經彰化縣警察局田中分局報告臺灣彰化地方法院檢察署檢察官偵查起訴暨移送
    併辦。
    理  由
一、訊據被告甲○○固不否認有於九十年十一月三日在其彰化縣社頭鄉社頭村光明巷
    六二號住處，以將第一級毒品海洛因摻入香煙內，點火吸食之方式，施用第一級
    毒品海洛因一次之事實，惟矢口否認有於九十年七月二十日或其前三日內某時施
    用第一級海洛因之犯行，辯稱：當天並未施用海洛因，不知為何尿液送驗呈嗎啡
    陽性反應云云。惟查被告甲○○於九十年七月二十日十五時三十分許及九十年十
    一月五日十一時許，至彰化縣警察北斗分局接受列管毒品人口調驗作業時，當場
    為警採集其尿液送驗，結果均呈嗎啡陽性反應，有卷附詮昕科技股份有限公司之
    濫用藥物尿液檢驗報告二件附卷可憑（毒偵字第三八二六號卷第五頁；毒偵字第
    四八六二號卷第六頁），足徵被告甲○○否認有於九十年七月二十日或其前三日
    內施用海洛因之犯行，係卸責之詞，尚無足採，而其坦承有於九十年十一月三日
    施用海洛因之自白，與事實相符，堪以採信。又被告甲○○前因施用毒品案件，
    經依本院先後以八十九年度毒聲字第一五九六號及八十九年毒聲字第四八六九號
    裁定送觀察、勒戒後，均認無繼續施用毒品之傾向，分別經臺灣彰化地方法院檢
    察署檢察官於八十九年四月十日以八十九年度毒偵字第一七二七號，及八十九年
    十一月十六日以八十九年度毒偵字第四八三三號為不起訴處分確定等情，有不起
    訴處分書及臺灣高等法院被告全國前案紀錄表等件在卷可按。其於五年內三犯毒
    品危害防制條例第十條第一項之施用第一級毒品罪，係屬三犯毒品危害防制條例
    第十條之罪。本件事證明確，被告上開犯行洵堪認定。
二、核被告甲○○所為，係犯毒品危害防制條例第十條第一項之施用第一級毒品罪。
    其先後二次施用第一級毒品海洛因之行為，時間密接，觸犯構成要件相同之罪，
    顯係基於概括犯意所為，應依連續犯規定，論以一罪，並加重其刑。又前開犯罪
    事實中，原起訴書未予記載部分，與已起訴部分，有裁判上一罪之關係，故本院
自得併予審理。爰審酌被告施用毒品係屬「病態性犯人」，現復於臺灣雲林監獄
    附設戒治處所進行長時間之強制戒治處遇，核與毒品犯罪科以刑罰之「特別預防
    」機制，尚無不同，加以其犯罪之動機及目的在圖一己感官上之享受，犯罪手段
    及犯罪所生危害尚屬平和，犯罪後否認犯行、不知悔悟等一切情狀，量處如主文
    所示之刑，以示懲儆。
三、據上論斷，應依刑事訴訟法第二百九十九條第一項前段，毒品危害防制條例第十
    條第一項，刑法第十一條前段、第五十六條，判決如主文。
本案經檢察官陳燕瑩到庭執行職務。
中      華      民      國      九十一    年      一      月    十六    日
                                臺灣彰化地方法院刑事第二庭
                                    審判長法官  林  欽  章
                                    法      官  石  馨  文
                                    法      官  郭  麗  萍
右正本證明與原本無異。
如不服本判決，應於判決送達後十日內向本院提出上訴狀( 須附繕本 )。
                                    法院書記官  楊  年  雄
中      華      民      國      九十一    年      一      月十七    日
毒品危害防制條例第十條
施用第一級毒品者，處六月以上五年以下有期徒刑。
施用第二級毒品者，處三年以下有期徒刑。
